臺灣高雄地方法院刑事判決
111年度簡上字第247號
上  訴  人  
即  被  告  劉文斌



上列上訴人即被告因妨害名譽案件，不服本院高雄簡易庭中華民
國111年6月30日111年度簡字第1300號刑事簡易判決（聲請簡易
判決處刑書案號：臺灣高雄地方檢察署110年度偵字第26932號）
，提起上訴，本院管轄之第二審合議庭判決如下：
    主      文
上訴駁回。
劉文斌緩刑貳年。 
    事實及理由
一、被告於第二審經合法傳喚，無正當之理由不到庭者，得不待
    其陳述，逕行判決。對於簡易判決處刑不服而上訴者，得準
    用前開規定，刑事訴訟法第371條、第455條之1第3項分別定
    有明文。本案上訴人即被告劉文斌（下稱被告）於審判期日
    經合法傳喚，無正當理由未到庭，有本院送達證書、刑事報
    到單及審判筆錄在卷可參（簡上卷第65頁、第77頁至第81頁
    ），爰不待其陳述逕為一造辯論判決，合先敘明。
二、本案經本院審理結果，認第一審刑事簡易判決認事、用法及
    量刑均無不當，應予維持，除就證據部分補充：被告於本院
    準備程序時之自白、告訴人陳威誌所提民國111年10月18日
    刑事撤回告訴狀暨所附和解筆錄外（簡上卷第54頁至第55頁
    、第69頁至第75頁），其餘犯罪事實及理由，均依刑事訴訟
    法第373條規定，引用第一審簡易判決書之記載（如附件）
    。
三、被告上訴意旨略以：原審量刑過重，請求從輕量刑等語。
四、上訴論斷部分
  ㈠量刑之輕重，係事實審法院得依職權自由裁量之事項，茍已
    斟酌刑法第57條各款所列情狀而未逾越法定刑度，則不得遽
    指為違法；又刑罰之量定屬法院自由裁量之職權行使，但仍
    應審酌刑法第57條所列各款事由及一切情狀，為酌量輕重之
    標準，並非漫無限制，在同一犯罪事實與情節，如別無其他
    加重或減輕之原因，下級法院量定之刑，亦無過重或失輕之
    不當情形，則上級法院對於下級法院之職權行使，原則上應
    予尊重。本案原審認被告係犯刑法第309條第1項之公然侮辱
    罪，並審酌被告不思以理性方式處理糾紛，率爾於起訴書犯
    罪事實欄所載之公共場所，以如所示之不堪言詞接續辱罵告
    訴人，貶損對方於社會上之人格及地位，且無視他人人格尊
    嚴、漠視法紀，因而使告訴人蒙受精神上之痛楚，所為實有
    不該；再慮及被告之犯後態度，及於原審雖曾與告訴人試行
    調解，惟因雙方意見不一致而未能成立調解等情，兼衡被告
    因與告訴人發生停車糾紛而生之犯罪動機、所辱罵言詞內容
    暨接續實行之犯罪情節、如臺灣高等法院被告前案紀錄表所
    示之前科素行、於警詢時自述之智識程度、職業暨家庭經濟
    狀況等一切具體情狀，科處罰金新臺幣（下同）9,000元，
    並諭知以1,000元折算1日之易服勞役折算標準。經核原審認
    事用法均無不當，就刑法第57條各款所定量刑應審酌之事項
    ，亦妥為斟酌，所處之刑復未逾越法定刑度範圍，並無輕重
    失衡而違反罪刑相當性之情形，其量刑並無失當。被告前揭
    上訴意旨並未指摘原判決認事用法有何違誤，核其上訴並無
    理由，應予駁回。
  ㈡被告前未曾因故意犯罪受有期徒刑以上刑之宣告之情，有臺
    灣高等法院被告前案紀錄表在卷可參，諒係一時失慮致罹刑
    典；並考量被告已坦認犯行，並與告訴人達成和解，賠償告
    訴人2萬元，而經告訴人具狀撤回告訴等情，有前開和解筆
    錄及刑事撤回告訴狀在卷足稽，信其經此偵審程序及前開罪
    刑宣告，當知所警惕，於日常生活中更加注意、謹慎，避免
    自己之行為損及他人權益，而無再犯之虞，是認對被告所宣
    告之刑以暫不執行為適當，爰衡酌本案之犯罪情節，依刑法
    第74條第1項第1款規定，宣告如主文所示期間之緩刑，以勵
    自新。
據上論斷，應依刑事訴訟法第455條之1第1項、第3項、第368條
、第371條、第373條，判決如主文。
本案經檢察官楊景婷聲請簡易判決處刑，檢察官伍振文到庭執行
職務。 
中　　華　　民　　國　　111 　年　　10　　月　　28　　日
                  刑事第二庭  審判長法  官  吳佳頴
                                    法  官  徐莉喬
                                    法  官  林于心
以上正本證明與原本無異。
不得上訴。
中　　華　　民　　國　　111 　年　　10　　月　　28　　日
                                    書記官  莊琇晴
附錄本案論罪科刑法條：
中華民國刑法第309條第1項
公然侮辱人者，處拘役或九千元以下罰金。
〈卷證索引〉
1 高雄市政府警察局新興分局高市警新分偵字第11072270400號刑案偵查卷宗 警卷  2 臺灣高雄地方檢察署110年度他字第8068號卷 他卷 3 臺灣高雄地方檢察署110年度偵字第26932號卷 偵卷 4 本院111年度簡字第1300號卷 簡卷 5 本院111年度簡上字第247號卷 簡上卷 
附件：
臺灣高雄地方法院刑事簡易判決
111年度簡字第1300號
聲  請  人  臺灣高雄地方檢察署檢察官
被      告  劉文斌
上列被告因妨害名譽案件，經檢察官聲請以簡易判決處刑（110
年度偵字第26932號），本院判決如下：
    主      文
劉文斌犯公然侮辱罪，處罰金新臺幣玖仟元，如易服勞役，以新
臺幣壹仟元折算壹日。
    事實及理由
一、本案犯罪事實、證據及不採被告劉文斌辯解之理由，除補充
    不採被告辯解之論述如後外，其餘均引用檢察官聲請簡易判
    決處刑書所載（如附件）。
二、被告固坦承於附件犯罪事實欄所載時、地與告訴人陳威誌發
    生停車糾紛，惟否認有何公然侮辱犯行，辯稱：告訴人指稱
    不屬實。然查，被告確有於附件犯罪事實欄所載時、地以「
    他媽你頭殼是有問題是吧」、「機掰」、「有病」、「遇到
    神經病」、「你娘機掰」等詞辱罵告訴人乙節，有現場錄音
    、錄影譯文附卷可佐（見偵字卷第29頁至第39頁）；又細繹
    被告上開所言，「他媽你頭殼是有問題是吧」、「有病」、
    「遇到神經病」等詞均寓有指涉對方精神錯亂、舉止失常之
    意，而「機掰」、「你娘機掰」亦為具汙衊他人名譽意思之
    負面語詞，是上開詞語於社會通念及口語意義上均含輕侮、
    鄙視對方之意，客觀上當足使受辱罵者感受難堪與屈辱而貶
    損人格評價。另依被告於警詢所自陳及證人劉秀娟於警詢所
    證述（見警卷第5頁、第8頁），案發當時被告係與告訴人發
    生停車糾紛，足見當時雙方處於針鋒相對之地位，再佐以被
    告斯時口出上開辱罵詞語，其主觀上當具侮辱告訴人之犯意
    無訛。從而，被告前開所辯，顯係事後卸責之詞，無從採信
    。
三、是核被告所為，係犯刑法第309條第1項之公然侮辱罪。又被
    告先後以上開詞語辱罵告訴人之行為，係出於同一主觀犯意
    ，於密切接近之時、地實施，各行為之獨立性極為薄弱，依
    一般社會健全觀念難以強行分開，在刑法評價上，以視為數
    個舉動之接續施行，合為包括之一行為予以評價較為合理，
    應論以接續犯之實質上一罪。
四、爰以行為人之責任為基礎，審酌被告不思以理性方式處理糾
    紛，率爾於附件犯罪事實欄所載之公共場所，以上開不堪言
    詞接續辱罵告訴人，貶損對方於社會上之人格及地位，且無
    視他人人格尊嚴、漠視法紀，因而使告訴人蒙受精神上之痛
    楚，所為實有不該；再慮及被告犯後猶否認犯行之犯後態度
    ，而被告於本院審理中雖曾與告訴人試行調解，惟因雙方意
    見不一致而未能成立調解等情，有本院刑事調解案件簡要紀
    錄表在卷可查，兼衡被告因與告訴人發生停車糾紛而生之犯
    罪動機、所辱罵言詞內容暨接續實行之犯罪情節、如臺灣高
    等法院被告前案紀錄表所示之前科素行、於警詢時自述之智
    識程度、職業暨家庭經濟狀況（見警卷第3頁）等一切具體
    情狀，量處如主文所示之刑，並諭知易服勞役之折算標準，
    以資懲儆。
五、依刑事訴訟法第449條第1項前段、第3項、第454條第2項，
    刑法第309條第1項、第42條第3項前段，刑法施行法第1條之
    1第1項，逕以簡易判決處刑如主文。
六、如不服本判決，得自收受本判決書送達之日起20日內，向本
    院提起上訴狀（須附繕本），上訴於本院管轄之第二審地方
    法院合議庭。
本案經檢察官楊景婷聲請以簡易判決處刑。
中　　華　　民　　國　　111 　年　　6 　　月　　30　　日
                  高雄簡易庭  法  官　莊維澤
以上正本證明與原本無異。
如不服本判決，應於判決送達之日起20日內向本院提出上訴書狀
。
中　　華　　民　　國　　111 　年　　6 　　月　　30　　日
                              書記官  李欣妍
附件： 
臺灣高雄地方檢察署檢察官聲請簡易判決處刑書
                                    110年度偵字第26932號
　　被　　　告　劉文斌　（年籍資料詳卷）　　　　　　　　
上被告因妨害名譽案件，業經偵查終結，認為宜以簡易判決處刑
，茲將犯罪事實及證據並所犯法條分敘如下：
　　　　犯罪事實
一、劉文斌於民國110年1月13日19時29分許，在高雄市○○區○○○
    街00號前，與陳威誌因停車問題發生糾紛，詎劉文斌竟基於
    公然侮辱之犯意，在前揭不特定人得共見共聞之場所，以「
    他媽你頭殼是有問題是吧」、「機掰」、「有病」、「遇到
    神經病」、「你娘機掰」等語侮辱陳威誌，足以貶損陳威誌
    之名譽。
二、案經陳威誌訴由高雄市政府警察局新興分局報告偵辦。
　　　　證據並所犯法條
一、訊據被告固坦承於上開時地與告訴人間因停車問題發生糾紛
    ，惟堅詞否認有何上開犯行，辯稱：告訴人指稱不屬實，惟
    本件有告訴人陳威誌於警詢及偵查中供述在卷，復有錄音光
    碟及譯文等在卷可參，本件事證明確，其犯嫌洵堪認定。
二、核被告所為，係犯刑法第309條第1項之公然侮辱罪嫌。
三、依刑事訴訟法第451條第1項聲請逕以簡易判決處刑。
　　此　　致
臺灣高雄地方法院
中　　華　　民　　國　 111　　年　　3 　　月　　25　　日
　　　　　　　　　　　　　　　檢　察　官  楊景婷